【裁判字號】    91,易,3744
【裁判日期】    920428
【裁判案由】    竊盜
【裁判全文】
臺灣高雄地方法院刑事判決                        九十一年度易字第三七四四號
    公  訴  人  臺灣高雄地方法院檢察署檢察官
    被      告  甲○○
右列被告因竊盜案件，經檢察官提起公訴（九十一年度偵字第一六六三五號），本院
判決如左：
    主  文
甲○○共同攜帶兇器竊盜，未遂，處有期徒刑伍月，如易科罰金以參佰元折算壹日。
扣案螺絲起子參把、六角板手壹組、老虎鉗貳把、梅花板手參把、手電筒壹支、美工
刀及瑞士刀各壹把，均沒收。
    事  實
一、甲○○與丙○○（經台灣高雄地方法院檢察署另為不起訴處分確定）二人，共同
    基於意圖為自己不法所有之犯意聯絡，於民國（下同）九十年十一月八日上午十
    時四十分許，攜帶丙○○所有，客觀上足對人之生命、身體造成危害，可作為兇
    器使用之螺絲起子三把、六角板手一組、老虎鉗二把、梅花板手三把、美工刀、
    瑞士刀及破壞剪各一把等物，一同前往高雄縣鳳山市○○○路三十巷十二號，經
    遷移現已無人使用之宏福投資股份有限公司（下稱宏福公司），先由甲○○經宏
    福公司側門進入公司內部切斷總電源，丙○○則在外開啟環繞電箱設備之鐵絲網
    大門，入內持利器剪斷電箱設備封緘，並削割由外連結至宏福公司內部之電纜線
    外皮，欲開啟電箱竊取內裝物品，嗣因竊物過程中觸動宏福公司警報系統，保全
    人員丁○○隨即報警處理並趕至現場，當場查獲丙○○，致未竊取得逞，並扣得
    上開螺絲起子三把、六角板手一組、老虎鉗二把、梅花板手三把、手電筒一支、
    美工刀及瑞士刀各一把，甲○○則持破壞剪乘隙逃逸，直至九十一年四月九日因
    另案遭通緝查獲。
二、案經宏福公司訴由高雄縣警察局鳳山分局報告臺灣高雄地方法院檢察署檢察官偵
    查起訴。
    理  由
一、訊據被告甲○○對其曾於上開時日與丙○○二人前往宏福公司，後因觸動警報系
    統遭保全人員丁○○查獲之情固均坦承不諱，惟矢口否認有何竊盜犯行，辯稱：
    當日係丙○○邀伊一同前往宏福公司搬運物品，到場時公司大門已遭開啟，丙○○要伊入內等待，伊入內未有多久，即有保全公司人員前來，伊並不清楚丙○○
    在公司外作了何事，但伊本身因他案遭受通緝，見保全人員前來，隨亦迅速離去
    云云。經查：右揭事實，業據宏福公司代理人乙○○於警訊及審理時指述綦詳，
    核與證人即至現場查獲被告之保全人員丁○○於警訊及審理中所證述之內容相符
    ，復有現場電纜線遭削割，電箱封緘遭剪斷之相片三紙存卷可稽，亦有上開同案
    共犯丙○○所持之螺絲起子、六角板手、老虎鉗、梅花板手、手電筒、美工刀及
    瑞士刀等物扣案足資佐證。被告雖以前情置辯，惟同案共犯丙○○對其曾剪斷宏
    福公司外側電箱封緘及削割電纜線外皮一節，已於警訊及偵查中坦承不諱，並直
    指係被告受綽號「火旺」男子所託，邀其一道去宏福公司檢查電箱內之變壓器是
    否有問題等語（見九十年十一月八日警訊筆錄），惟台灣電力公司未派人檢查宏
    福公司電箱之情，業據證人即台灣電力公司鳳山營業處領班陳文欽於警訊時供述
    甚明（見九十年十一月八日警訊筆錄），且丙○○受託檢查電箱內變壓器是否妥
    適，自當謹慎行事，焉有以上開持利器剪斷電源並削割電纜線等破壞性方式加以
    檢視之理，是其所謂受託行事之言，難認可採。而被告對其遭查獲時迅速逃逸之
    原因，已於警訊中供稱：當時我因通緝在身，見保全人員到達時，我知道丙○○
    是在偷東西，所以就逃走等語甚明（見九十一年四月九日警訊筆錄），顯見其嗣
    後所辯不知丙○○在宏福公司外作何事一節，亦係卸責之詞，難認可採。既其早
    已知悉丙○○欲至該處竊物，卻仍結伴同行，參以告訴代理人乙○○於審理中供
    稱：公司外側之電纜外皮已被削掉一塊，電纜線係延伸到公司建築物內部開關箱
    ，該開關箱的電源線亦被剪斷等語明確（見本院九十二年三月十三日訊問筆錄）
    ，而被告又係手持破壞剪於宏福公司內遭人查獲，堪認被告與丙○○相互分工，
    由被告進入宏福公司內部剪斷開關箱電源，丙○○則在外開啟電箱，削割電纜線
    外皮，欲竊取電箱內物品之情。公訴人雖認被告與丙○○所欲竊取之物即為該電
    纜線，惟觀之卷附現場相片，該電纜線仍連結於宏福公司內部及電箱之間，僅外
    皮一角遭削割，倘被告等意欲竊取該電纜線，理應先將之剪斷後再銷割其外皮始
    為便利，從而難認渠等所欲竊取者即為該電纜線，反可由被告在宏福公司內部剪
    斷總電源線路，丙○○在外削割電纜線外皮及破壞電箱封緘等情可認，渠等實欲
    竊取者應為電箱內之物品，削割電纜線應係為確保安全測試其上是否仍有電流之
    舉。綜上，被告前揭所辯純係卸責之詞，難令人採信，本件事證明確，被告與丙○○著手竊取電箱內物品，因遭察覺而未得逞之情，堪已認定。
二、查螺絲起子、六角板手、老虎鉗、梅花板手、美工刀、瑞士刀及破壞剪等物，均
    屬鐵製品，質地堅硬，客觀上足以對人之生命、身體造成危害，均為兇器，是核
    被告與丙○○持上開兇器至宏福公司並著手竊取電箱內物品，嗣因觸動警鈴遭保
    全人員發現而未得逞之行為，係犯刑法第三百二十一條第二項、第一項第三款之
    攜帶兇器竊盜未遂罪，公訴意旨雖認被告持不詳工具毀壞宏福公司大門入內竊盜
    ，所為係犯刑法第三百二十一條第一項第二款之罪，惟因被告及丙○○均否認曾
    破壞該宏福公司大門，且丙○○於偵、審中對其曾剪斷電箱封緘一節亦均坦承不
    諱，嗣無必要否認同性質之破壞宏福公司大門之舉，又告訴代理人乙○○於警訊
    中供稱：該公司建築物現已未有人在使用等語明確，則該公司大門是否早遭他人
    破壞亦值研究，依罪疑為輕之原則，難認被告等曾破壞宏福公司大門，公訴人前
    開所認尚有誤會。又因起訴事實已載明被告等攜帶上開工具而為竊盜犯行，堪認
    其犯刑法第三百二十一條第一項第三款之部分業經起訴，僅起訴法條漏載而已，
    自在本院所得審理之範圍內。再被告與丙○○就上開犯行間，互有犯意聯絡及行
    為分擔，應論以共同正犯。另被告著手於加重竊盜行為而未遂，應依刑法第二十
    六條前段之規定，按既遂犯之刑度減輕其刑。爰審酌被告不思循正當途徑獲致財
    富，反意圖不勞而獲，欲以上開方式，竊取他人之物品，犯後復飾詞狡卸，態度
    不佳等一切情狀，量處如主文所示之刑，並諭知易科罰金之折算標準。扣案螺絲
    起子、六角板手、老虎鉗、梅花板手、美工刀、瑞士刀、手電筒等物，係同案共
    犯丙○○所有，且為供犯罪所用之物，應依刑法第三十八條第一項第二款之規定
    併予宣告沒收，至被告所持之破壞剪，因未扣案，為免日後執行困難，爰不另為
    沒收之諭知。
據上論斷，應依刑事訴訟法第二百九十九條第一項前段，刑法第二十八條、第三百二
十一條第二項、第一項第三款、第二十六條前段、第四十一條第一項、第三十八條第
一項第二款，罰金罰鍰提高標準條例第二條，判決如主文。
本案經檢察官張啟明到庭執行職務。
中      華      民      國      九十二    年      四    月     二十八   日
                                  臺灣高雄地方法院刑事庭
                                      審判長法官黃三友
                                            法官    王雅苑
                                            法官    黃宗揚
右正本證明與原本無異。
如不服本判決，應於判決送達後十日內，向本院提出上訴狀。
                                          書記官    陳掌珠
中      華      民      國      九十二    年      四    月     二十八   日
附錄本判決論罪科刑法條：
刑法第三百二十一條
犯竊盜罪而有左列情形之一者，處六月以上五年以下有期徒刑：
一  於夜間侵入住宅或有人居住之建築物、船艦，或隱匿其內而犯之者。
二  毀越門扇、牆垣或其他安全設備而犯之者。
三  攜帶兇器而犯之者。
四  結夥三人以上而犯之者。
五  乘火災、水災或其他災害之際而犯之者。
六  在車站或埠頭而犯之者。
前項之未遂罰之。


司法院資訊處製作；財團法人民間司法改革基金會備份。
